【裁判字號】    92,交聲,427
【裁判日期】    920409
【裁判案由】    違反道路交通管理處罰條例聲明異議
【裁判全文】
臺灣臺北地方法院交通事件裁定                    九十二年度交聲字第四二七號
    原處分機關  交通部公路總局台北區監理所板橋監理站
    異  議  人
    即受處分人  甲○○
右列受處分人因違反道路交通管理處罰條例案件，對於臺北市交通事件裁決所中華民
國九十二年二月十二日所為之處分（原處分案號：板監五字第裁四一─Ｃ00000
000號）聲明異議，本院裁定如左：
    主      文
異議駁回。
    理      由
一、按汽車駕駛執照為駕駛汽車之許可憑證，由駕駛人向公路監理機關申請登記，考
    驗及格後發給之，道路交通安全規則第五十條第一項已有明定。又汽車駕駛人，
    持逾期之駕駛執照駕車者，處銀元六百元以上一千二百元以下（即新台幣一千八
    百元以上三千六百元以下）罰鍰，並禁止其駕駛及扣繳該逾期之駕駛執照，道路
    交通管理處罰條例第二十二條第一項第六款及第二項有處罰規定。
二、本件異議人即受處分人甲○○於民國九十二年一月八日晚上十一時五十分許，持
    其所有之逾期重型機車駕駛執照騎乘所有之車牌號碼ＭＥＸ─八七一號重型機車
    ，在臺北縣新店市○○路○段三五七號前為警攔查，經臺北縣政府警察局新店分
    局交通分隊警員黃進益以其違反道路交通管理處罰條例第二十二條第一項第六款
    之規定掣單舉發，並依同條例第二十二條第二項規定扣得該逾期重型機車駕駛執
    照，嗣受處分人於收受送達後，於舉發通知單所載之應到案日期前向原處分機關
    提出申訴，經原處分機關函請舉發單位調查結果，仍認受處分人有前開違規行為
    ，原處分機關乃依道路交通管理處罰條例第二十二條第一項第六款規定，於九十
    二年二月十二日從輕裁處受處分人罰鍰新臺幣一千八百元。
三、受處分人聲明異議意旨固坦承持有逾期之駕駛執照騎乘機車之事實，惟辯稱：伊
    於九十年即已換發新駕駛執照，有效期限至九十六年，與該條係處罰未換發駕駛
    執照之構成要件不該當，且持逾期駕照與未換發駕照之違規情節輕重不同，處分
    機關卻仍處罰其最重罰鍰一千八百元，為此聲明異議云云。然查，受處分人於本
    件舉發當時所攜帶之重型機車駕駛執照，其有效日期欄係載明九十年六月五日一
    節，既據異議人所不爭執，且有已遭扣繳之受處分人原持有之重型機車駕駛執照
    影本附卷可稽，是受處分人確實有於舉發時地「持逾期之駕駛執照駕車」之違規
    行為，應堪認定。雖異議人已遵期另換發新駕照，有其所提出之重型機車駕駛執
    照影本一紙在卷足憑，惟異議人並未依規定攜帶上開有效之駕照駕車，而係攜帶
    已逾期之駕駛執照以供警方查驗，是其上開所為，核與道路交通管理處罰條例第
    二十二條第一項第六款所規定「持逾期之駕駛執照駕車」之構成要件，並無不符
    ，是受處分人前開所辯，不足為採。本件受處分人違規行為事證明確，從而原處
    分機關依違反道路交通管理處罰條例第二十二條第一項第六款及違反道路交通管
    理事件統一裁罰標準表規定從輕裁處罰鍰新臺幣一千八百元，並扣繳受處分人之
    逾期重型機車駕駛執照之裁處，經核無並不當。本件聲明異議為無理由，應予駁
    回。
據上論斷，應依道路交通案件處理辦法第十九條，裁定如主文。
中      華      民      國      九十二     年      四     月     九     日
                                    臺灣臺北地方法院交通法庭
                                        法  官  吳  佳  薇
右正本證明與原本無異。
如不服本裁定，應於裁定送達後五日內向本院提出抗告狀。
                                        書記官  許  博  為
中      華      民      國    九十二    年     四     月    十二    日


司法院資訊處製作；財團法人民間司法改革基金會備份。
